marwa **MADANI**

DÉVELOPPEUSE



Professionnel du développement de projets web avec 6 ans d'expérience dans la conception de templates et de design. Compétent en travail autonome et appréciant la collaboration à distance ou en personne. À la recherche de nouveaux défis passionnants.

- 🖒 bazim djerba, 4800 djerba
- H Née le 31/08/1991
- Tunisienne
- Permis B
- bazim djerba 4180
- 29 114 515
- S Célibataire
- □ Télétravail ou présentiel

Langues

Français

Anglais

Arabe

Compétences

Langages de programmation : HTML CSS JavaScript PHP Java

Frameworks et bibliothèques : Bootstrap Laravel

Bases de données : MySQL Outils de développement : Git

Conception web: Responsive Design Adobe Photoshop Figma

Expériences professionnelles

Développeur Web (Stage de fin

De mars 2023 à juillet 2023 (4 mois)

d'études)

ASDA: Assoc.de Soutien aux Déficients Auditifs, Djerba H. Souk

• Développement d'une application de gestion pour l'Association des Sourds (ASDA) en utilisant le framework Laravel.

Designer et intégrateur de templates

Depuis janvier 2018 (6 ans+)

HTML/CSS pour eBay

zine web, Djerba

• Création et développement de templates HTML/CSS pour les annonces

receptionniste

De mai 2016 à juillet 2016 (2 mois)

clinique yasmina, djerba

- Gestion des appels téléphoniques et réponse aux questions des appelants.
- Prise de rendez-vous et gestion des agendas des médecins et des
- Traitement de la facturation et de la documentation associée.

stage

De janvier 2013 à février 2013 (1 mois)

Societè Avitation IT services Africa (AISA), Aéroport de Djerba

- Soutien à l'équipe de vente dans la présentation de solutions techniques aux clients.
- Création de matériel de vente technique.

Diplômes et Formations

Formation en développement Web

Depuis janvier 2024

Centre ELIFE Djerba, Djerba

Formation: Full Stack Angular / Spring Boot (6 mois, ELIFE Djerba)

Diplôme d'études supérieure

D'octobre 2020 à août 2023

iset djerba, djerba

Licence Appliquée en Multimédia et Développement web (Mention Bien)

baccalauréat

De 2010 à 2012

lycèe privé hannibal, djerba

Section Science Technologie

Centres d'intérêt

sport, Musique, Lecture, Clubs et associations